Inventaris van de archieven van de Stuurgroep Maatschappelijke Discussie Energiebeleid, (1980) 1981-1984
Nationaal Archief, Den Haag
Stuurgroep Brede Maatschappelijke Discussie inzake Energiebeleid
Stuurgroep Maatschappelijke Discussie Energie
1980-1984
merendeel 1981-1984
E20221
13.60 meter; 174 inventarisnummers.
Normale geschreven, getypte en gedrukte documenten, geen bijzondere handschriften.
Nationaal Archief, Den Haag
Het archief bevat voornamelijk de algemene stukken en het eindrapport van de Stuurgroep Maatschappelijke Discussie Energiebeleid. Daarnaast bevinden zich in de archieven van de diverse commissies naast hun algemene stukken ook o.a. een onderwijspakket, stukken betreffende de discussies en foto's van hoorzittingen. Als documentatie zijn opgenomen allerlei rapporten, verslagen en onderzoeken tot stand gekomen met subsidie of in opdracht van de Stuurgroep.
Archiefvorming
Geschiedenis van de archiefvormer
De gebruiker van deze inventaris dient voor een historisch overzicht van de Stuurgroep het literatuurrapport te raadplegen. Dit rapport is als bijlage bij de archieven gevoegd en aan te vragen onder inventarisnummer 174.
Geschiedenis van het archiefbeheer
In 1981 nadat M.L. de Brauw (voorzitter van de Stuurgroep) met de werkzaamheden was gestart ontstond een serie ingekomen stukken waarmee het afschrift van het bijbehorende uitgaande stuk is samengevoegd. Deze ordening is in oktober 1981 verlaten en ontstonden er aparte series ingekomen en afschriften van uitgaande brieven. Naast de correspondentie van de Stuurgroep werd een serie ingekomen stukken gericht aan M.L. de Brauw aangetroffen.
De archieven van de Stuurgroep Maatschappelijke Discussie Energiebeleid zijn na beëindiging van de werkzaamheden aan het Algemeen Rijksarchief in bewaring gegeven.
De verwerving van het archief
Het archief is krachtens bepalingen van de Archiefwet overgebracht.
Inhoud en structuur van het archief
2.06
Inhoud
De commissies hebben zelf archief gevormd, bestaande uit: ingekomen (interne) stukken, vergaderstukken, rapporten en verslagen. Deze waren voorzien van de kenmerken van de commissies en een doorlopende nummering. Ook deze stukken zijn integraal bewaard; hierop is geen toegang aangetroffen.
De documentatie bestond uit gedrukte rapporten, verslagen, wetenschappelijke verhandelingen en onderzoeken betreffende (kern)energie. Welke met subsidie of in opdracht van de Stuurgroep tot stand zijn gekomen, zijn bewaard en onder de rubriek Documentatie geplaatst. Een uitzondering hierop vormen het Tussen- en Eindrapport met bijlagen, die onder de rubriek Stuurgroep te vinden zijn.
Selectie en vernietiging
Voor de bewerking bestonden de archieven uit 85 m1 bescheiden. De Centrale Archief Selectiedienst heeft als selectiecriterium de vernietigingslijst van het Ministerie van Economische Zaken gebruikt. Daarnaast zijn nog enkele categorieën bescheiden vernietigd volgens de procedure aangegeven in art. 3 lid 4 van het Archiefbesluit (zgn. incidentele vernietiging). De eenheid van beslissen was telkens de verpakking. Dit houdt in, dat zodra zich in een verpakking te bewaren bescheiden bevinden, de gehele verpakking bewaard is. De series correspondentie zijn in hun geheel bewaard.
Ordening van het archief
De correspondentie van de Stuurgroep bestaat uit:
een serie ingekomen stukken voor de Stuurgroep, per jaargang genummerd
een serie ingekomen stukken bij M.L. de Brauw
een serie uitgaande brieven per jaargang genummerd en van een letter voorzien (A=1981, B=1982, C=1983 en D=1984)
een serie ingekomen en afschriften van uitgaande brieven (samengevoegd) alleen uit 1981.
De agenda's (voor zover aanwezig) zijn als toegang op deze series bruikbaar gebleven.
Aanwijzingen voor de gebruiker
Openbaarheidsbeperkingen
Deels openbaar, deels beperkt openbaar (A). Raadpleging van de inv. nrs. 3 en 6: tot 1-1-2030 na toestemming van de directeur Nationaal Archief.
Materiële beperkingen
Aanvraaginstructie
Openbare archiefstukken kunnen online worden aangevraagd en gereserveerd. U kunt dit ook via de terminals in de studiezaal van het Nationaal Archief doen. Om te kunnen reserveren dient u de volgende stappen te volgen:
U maakt een profiel aan op www.gahetna.nl, en logt vervolgens in
Via de archiefinventaris (alleen de beschrijvingen met rode nummers) selecteert u het gewenste archiefstuk door op de knop 'Reserveren' te klikken
In het volgende scherm geeft u aan op welke dag u het archiefstuk wilt inzien
Indien u zich bevindt in de studiezaal en een tafelnummer heeft ontvangen kunt u dit nummer vermelden. Als u geen tafelnummer heeft kunt u tafelnummer 777 laten staan
Vervolgens bevestigt u uw reservering door deze te versturen.
Verwant materiaal
Beschikbaarheid van kopieën
cassettebandje, dia's, foto's, sheets
Beschrijving van de series en archiefbestanddelen
- Archieven van de stuurgroep maatschappelijke discussie energiebeleid, 1
  - Archief van de Stuurgroep Maatschappelijke Discussie Energiebeleid, 1.1
    - Instelling, samenstelling, organisatie, voortgang van de werkzaamheden en rapportage, 1.1.1
      - Stukken betreffende vaststelling richtlijnen inzake interne organisatie en de opzet van het documentatie-informatiecentrum., 1981; 1; 1 omslag
      - Stukken betreffende totstandkoming en wijziging van het instellingsbesluit van de Stuurgroep., 1981; 2; 1 omslag
      - Stukken betreffende samenstelling van de Stuurgroep., 1981-1983; 3; 1 omslag
        Openbaarheid beperkt tot 1 januari 2030
      - Notities omtrent de achtergrond en de voortgang van de Maatschappelijke Discussie Energiebeleid., 1981-1983; 4; 1 omslag
      - Nieuwsbrieven, uitgegeven door de Stuurgroep, bevattende achtergrondinformatie en besluitenlijsten, gedrukt., 1981-1984; 5; 1 omslag
      - Stukken betreffende loopbaanbeschrijvingen van de leden van de Stuurgroep., 1981-1984; 6; 1 pak
      - Stukken betreffende organisatie van de conferentie 'De kosten van sluiten, dan wel openhouden van de bestaande kerncentrales'., 1983; 7; 1 omslag
      - Stukken betreffende de rapportage., 1983; 8-11; 4 pakken
        - Energiekrant: Energie, te belangrijk om alleen aan deskundigen over te laten, en Het Tussenrapport, gedrukt., 8
          Het Tussenrapport bevat de volgende bijlagen:
          Bijlage 1: Samenvatting van de beargumenteerde meningen verkregen tijdens de informatiefase
          Bijlage 2: Analytisch verslag van de hoorzittingen gehouden in het kader van de informatiefase
          Bijlage 3: Analytisch verslag van de controversezittingen gehouden in het kader van de informatiefase
          Bijlage 4: Verwerking van bij de Stuurgroep ingediende bijdragen met betrekking tot het energiebeleid in de toekomst
          Bijlage 5: Deel 1 Referentiescenario
          Bijlage 6: Deel 2 Industrieel herstelscenario Arbeidsdelingsscenario
          Bijlage 7: Deel 3 Consequenties voor het milieu met betrekking tot industrieel herstelscenario en arbeidsdelingsscenario
          Bijlage 8: Deel 4 CE-scenario
          Bijlage 9: Introductie van nieuwe energiesystemen
          Bijlage 10: Effecten op natuur en landschap van verschillende vormen van energievoorziening
        - Het Tussenrapport, vervolg, en Het Eindrapport, gedrukt., 9
          Bijlage 11: Nederlands Energiebeleid en de ontwikkelingslanden
          Bijlage 12: Het noodzakelijk op te stellen produktievermogen voor een betrouwbare elektriciteitsvoorziening
          Bijlage 13: Opinieonderzoek
          Bijlage 14: Analytisch verslag van de zitting gewijd aan de veronderstellingen en uitgangspunten gehanteerd door de commissie 'Bestaande kerncentrales'
          Het Eindrapport bevat de volgende bijlagen: Bijlage A1: Deel 1 en 2: Inbreng en standpunten van organisaties
        - Het Eindrapport, gedrukt., 10
          Het Eindrapport bevat de volgende bijlagen:
          Bijlage A1: Deel 3 en 4: Inbreng en standpunten van organisaties
          Bijlage A2: Analyse van de uitkomst van de vragenformulieren
          Bijlage A3: Tweede opinieonderzoek 1983, Bereiksonderzoek
        - Het Eindrapport, gedrukt., 11
          Bijlage A4: 'Resultaten van de keuze-enquête in het kader van de BMD'
          Bijlage B1: Kostprijs van enige energietechnieken
          Bijlage B2: Decentrale elektriciteitsopwekking
          Bijlage B3: Analyse van milieufactoren in de scenario's
          Bijlage B4: Elektriciteitstarieven Conferentieverslag: 'Energie..... in welke wereld' gehouden op 3 mei 1983 te Utrecht, gedrukt
    - Agenda's, 1.1.2
      - Agenda van ingekomen stukken voor M.L. de Brauw 30 juni - 1 dec. 1981, nrs. 13-203., 12; 1 deel
      - Agenda van ingekomen stukken en inspraakreacties, nrs. 1-328 en P 1-P 742 en uitgaande stukken PU 1-4., 1981; 13; 1 deel
      - Agenda's inzake inspraakreacties en sollicitaties van stafmedewerkers., 1981-1982; 14; 1 pak
        - inspraakreacties I 1 - I 1130 (1981)
        - sollicitatiebrieven + inspraakreacties I 1131 - I 1902 (1981)
        - inspraakreacties I 1903 - I 2754 (1981)
        - inspraakreacties I 2755 - I 3671 (december 1981 - januari 1982)
        - inspraakreacties I 3672 - I 3817 (23 januari 1982 - 23 juni 1982)
      - Agenda's van ingekomen en uitgaande stukken., 1982; 15; 1 pak
        - ingekomen 1 - 1107 (1 januari - 17 mei)
        - ingekomen 1108 - 2268 (18 mei - 15 september)
        - ingekomen 2269 - 3338 (16 september - 31 december)
        - uitgaande B1 - B1149 (5 januari - 31 december)
      - Agenda's van ingekomen en uitgaande stukken., 1983-1984; 16; 1 pak
        - ingekomen 1983 1 - 1248 (3 januari - 31 maart)
        - ingekomen 1983 1249 - 2501 (1 april - 18 juli)
        - ingekomen 1983 2502 - 3007 (19 juli - 21 december)
        - ingekomen 1984 1 - 63 (5 januari - 13 maart)
        - uitgaande 1983 en 1984 Cl - C911 en D1 - D70 (31 december 1982 - 31 maart 1984)
    - Ingekomen en uitgaande stukken, 1.1.3
      - Ingekomen en afschriften van uitgaande stukken., 1981; 17-18; 2 pakken
        - 1e halfjaar 1981, 17
        - 2e halfjaar 1981, 18
      - Ingekomen stukken van de voorzitter M.L. de Brauw., 1981; 19; 1 omslag
      - Ingekomen stukken., 1981-1982; 20-49; 30 pakken
        - nummers 1 - 150, 1981, 20
        - nummers 151 - 328, 1981, 21
        - nummers 1 - 199, 1982, 22
        - nummers 200 - 349, 1982, 23
        - nummers 350 - 499, 1982, 24
        - nummers 500 - 699, 1982, 25
        - nummers 700 - 849, 1982, 26
        - nummers 850 - 999, 1982, 27
        - nummers 1000 - 1149, 1982, 28
        - nummers 1150 - 1299, 1982, 29
        - nummers 1300 - 1499, 1982, 30
        - nummers 1500 - 1649, 1982, 31
        - nummers 1650 - 1749, 1982, 32
        - nummers 1750 - 1815, 1982, 33
        - nummers 1816 - 1899, 1982, 34
        - nummers 1900 - 2099, 1982, 35
        - nummers 2100 - 2229, 1982, 36
        - nummers 2230 - 2299, 1982, 37
        - nummers 2300 - 2329, 1982, 38
        - nummers 2330 - 2449, 1982, 39
        - nummers 2450 - 2529, 1982, 40
        - nummers 2530 - 2629, 1982, 41
        - nummers 2630 - 2699, 1982, 42
        - nummers 2700 - 2799, 1982, 43
        - nummers 2800 - 2849, 1982, 44
        - nummers 2850 - 2920, 1982, 45
        - nummers 2921 - 3049, 1982, 46
        - nummers 3050 - 3149, 1982, 47
        - nummers 3150 - 3249, 1982, 48
        - nummers 3250 - 3338, 1982, 49
      - Ingekomen stukken van Staf, Commissies en Commissieleden., 1981-1983; 50-53; 1 omslag 3 pakken
        - 1981, 50; omslag
        - 1982, 51
        - 1983 1e halfjaar, 52
        - 1983 2e halfjaar, 53
      - Ingekomen stukken bij M.L. de Brauw., 1981-1983; 54; 1 omslag
      - Afschriften van uitgaande stukken., 1982-1983; 55-65; 11 pakken
        - B 1 - B 249, 1982, 55
        - B 250 - B 399, 1982, 56
        - B 400 - B 649, 1982, 57
        - B 650 - B 799, 1982, 58
        - B 800 - B 999, 1982, 59
        - B 1000 - B 1149, 1982, 60
        - C 1 - C 199, 1983, 61
        - C 200 - C 349, 1983, 62
        - C 350 - C 549, 1983, 63
        - C 550 - C 749, 1983, 64
        - C 750 - C 912, 1983, 65
      - Ingekomen stukken., 1983; 66-82; 17 pakken
        - nummers 1 - 99, 66
        - nummers 100 - 299, 67
        - nummers 300 - 549, 68
        - nummers 550 - 849, 69
        - nummers 850 - 1149, 70
        - nummers 1150 - 1449, 71
        - nummers 1450 - 1749, 72
        - nummers 1750 - 1999, 73
        - nummers 2000 - 2149, 74
        - nummers 2150 - 2299, 75
        - nummers 2300 - 2449, 76
        - nummers 2450 - 2549, 77
        - nummers 2550 - 2629, 78
        - nummers 2630 - 2729, 79
        - nummers 2730 - 2849, 80
        - nummers 2850 - 2899, 81
        - nummers 2900 - 3007, 82
      - Ingekomen stukken., 1984; 83; 1 pak
      - Afschriften van uitgaande stukken., 1984; 84; 1 pak
    - Vergaderstukken, 1.1.4
      - Notulen., 1981-1983; 85; 1 pak
      - Besluitenlijsten., 1981-1983; 86; 1 omslag
      - Agenda's voor vergaderingen., 1981-1984; 87; 1 omslag
    - Financiën, 1.1.5
      - Stukken betreffende vaststelling van en wijzigingen op de begrotingen van de jaren 1981-1984., 88; 1 omslag
      - Stukken betreffende financiële verantwoording over de periode 1981 tot en met maart 1984 en de controle van de financiële verantwoording over 1982 en 1983 door accountantsbureau Moret en Limperg., 1983-1984; 89; 1 omslag
    - Huisvesting, 1.1.6
      - Stukken betreffende de huur van de panden aan de Lange Voorhout 14-14a te Den Haag ten behoeve van de Stuurgroep, Spilsluizen NZ 11 te Groningen en Parkweg 2 te Deventer ten behoeve van de vestiging van een distriktskantoor., 1981-1983; 90; 1 omslag
    - Stichting maatschappelijke discussie energiebeleid, 1.1.7
      - Machtiging tot oprichting en concept-instellingsbesluit van de Stichting Maatschappelijke Discussie Energiebeleid., 1981; 91; 1 omslag
      - Agenda, notulen en besluitenlijst van de vergadering van 18 april 1983 van het bestuur van de Stichting Maatschappelijke Discussie Energiebeleid., 92; 1 omslag
    - Contactpersonen, 1.1.8
      - Agenda's en verslagen van bijeenkomsten van discussieleiders en organisatoren in verschillende districten., 1983; 93; 1 omslag
      - Stukken betreffende het instrueren van contactpersonen, organisatoren en discussieleiders., 1983; 94; 1 omslag
      - Overzicht van contactpersonen, discussieleiders en organisatoren per district en regio., 1983; 95; 1 omslag
      - Stukken betreffende sollicitatie en aanstelling van benoemde contactpersonen., 1983; 96; 1 pak
    - Vergaderingen en contacten met derden, 1.1.9
      - Brieven en verslagen van contacten met het Ministerie van Economische Zaken., 1980-1984; 97; 1 pak
      - Verslagen en notulen van vergaderingen van (de leden van) de stuurgroep met derden., 1981-1983; 98; 1 omslag
      - Correspondentie en vergaderstukken inzake contacten met de Werkgroep Energie Discussie., 1981-1984; 99; 1 pak
      - Verslag van de vergadering van de Vaste Kamercommissie voor Economische Zaken en Kernenergie met de Stuurgroep., 1982; 100; 1 stuk
  - Archief van de Staf, 1.2
    - Verslagen van vergaderingen., 1981-1983; 101; 1 pak
    - Ingekomen stukken., 1981-1983; 102; 1 pak
  - Archief van het Coördinatie-overleg, 1.3
    - Ingekomen stukken., 1982; 103; 1 omslag
    - Verslagen., 1982; 104; 1 omslag
  - Archief van de Commissie Onderzoek, 1.4
    - Ingekomen stukken en afschriften van uitgaande stukken, rapporten, verslagen en vergaderstukken., 1981-1983; 105-109; 5 pakken
      - CO 1 - 40, febr. 1981 - jan. 1982, 105
      - CO 41 - 100, jan. 1982 - juni 1982, 106
      - CO 101 - 145, juni 1982 - okt. 1982, 107
      - CO 146 - 167, okt. 1982 - jan. 1983, 108
      - CO 168 - 186, jan. 1983 - febr. 1983, 109
  - Archief van de Commissie Scenario's, 1.5
    - Correspondentie, vergaderstukken en rapporten van de Begeleidingscommissie Alternatief Scenario, voorloper van de Adviescommissie Energiescenario's., 1981; 110; 1 omslag
    - Agenda's, verslagen, vergaderstukken en notities van de Scenariocommissie en de Adviescommissie energiescenario's met betrekking tot de scenariostudies., 1982; 111-114; 4 pakken
      - nummers 1 - 100., 111
      - nummers 101 - 125., 112
      - nummers 126 - 150., 113
      - nummers 151 - 186., 114
    - Eindrapport van de Adviescommissie Scenario's; advies aan de Stuurgroep over de wetenschappelijke waarde en bruikbaarheid van vier energiescenario's., 1983; 115; 1 omslag
    - Samenvatting van het eindrapport van de Adviescommissie Scenario's met begeleidend schrijven, bestemd voor de pers., 1983; 116; 1 omslag
    - Verslagen van vergaderingen, rapporten en notities., 1983; 117; 1 omslag
    - Concept-commentaar 'Is het CE scenario haalbaar?', van het Centrum voor Energiebesparing naar aanleiding van het congres over het CE-scenario op 1 maart 1983 te Utrecht., 118; 1 omslag
    - Cassettebandje met een telefoongesprek tussen voorzitter De Brauw en Potma van het Energie Centrum Nederland over de presentatie van de gegevens en de benaming van het groeiscenario., 1983; 119; 1 stuk
  - Archief van de Commissie voor de Informatiefase, 1.6
    - Verslagen en ingekomen stukken., 1981-1982; 120; 1 pak
    - Concepten van standaardbrieven inzake organisatie, opzet van hoorzittingen en uitnodigingen aan organisaties met betrekking tot standpuntbepaling energiebeleid., 1981-1982; 121; 1 omslag
    - Onderwijspakket voor leerlingen van het Lager Beroeps Onderwijs en Middelbaar Algemeen Voortgezet Onderwijs over energie, samengesteld door de Werkgroep Energie Discussie., 1982; 122; 1 pak
  - Archief van de Commissie Discussiefase, 1.7
    - Vergaderstukken en notities aangaande opzet, organisatie en uitvoering van de discussiefase., 1981-1983; 123-124; 2 pakken
      - nummers 1 - 175, 1981-1982, 123
      - nummers 176 - 515, 1982-1983, 124
    - Stukken betreffende voorbereidingen van de discussies voor maatschappelijke organisaties door de Organisatie Discussie-werkgroep., 1983; 125; 1 omslag
    - Stukken betreffende opzet en verloop van de plaatselijke discussies., 1983; 126; 1 omslag
    - Stukken betreffende de opzet en het verloop van de discussies binnen maatschappelijke organisaties., 1983; 127; 1 omslag
    - Formulieren van voorbeeldvragen uitgereikt op discussiebijeenkomsten., 1983; 128; 1 omslag
    - Diaserie met tekst., 1983; 129; 1 pak
  - Archief van de Commissie voor de Publiciteit, 1.8
    - Stukken betreffende totstandkoming sollicitatie-advertenties voor wetenschappelijke en beleidsmedewerkers., 1981; 130; 1 omslag
    - Rapporten inzake de redactionele publiciteit en voorlichting van de adviesbureaus Hollander en van der Mey B.V. en Nationale Publiciteits Onderneming/Univas, met bijlagen., 1981-1983; 131; 1 pak
    - Stukken betreffende toespraken, interviews en tekstuele bijdragen voor diverse organisaties, radio, televisie en dagbladen., 1981-1983; 132; 1 pak
    - Foto's van hoorzittingen in diverse provincies., 1981-1983; 133; 1 omslag
    - Stukken betreffende persinformatie en advertenties voor bijeenkomsten, energiebeleid, hoorzittingen en installatie/ontslag van de leden van de Stuurgroep., 1981-1983; 134; 1 omslag
    - Verslagen van vergaderingen van de Commissie Publiciteit met de Nationale Publiciteits Onderneming., 1981-1983; 135; 1 omslag
    - Ingekomen stukken., 1981-1983; 136; 1 omslag
    - Stukken betreffende totstandkoming van teksten voor publicaties en bulletins., 1981-1984; 137; 1 pak
  - Archief van de Commissie Subsidies, 1.9
    - Ingekomen stukken met aanvragen van subsidies., 1981; 138-139; 2 pakken
      - nummers 1 - 100., 138
      - nummers 101 - 119., 139
    - Agenda van subsidieaanvragen door diverse instellingen, organisaties en groeperingen., 1981; 140; 1 omslag
    - Stukken betreffende totstandkoming van de subsidieregeling., 1981; 141; 1 omslag
    - Stukken betreffende vergaderingen, bijeenkomsten en werkzaamheden van de subsidiecommissie aangaande verlening van subsidies aan personen of organisaties., 1981-1982; 142; 1 pak
    - Ingekomen en afschriften van uitgaande stukken inzake de subsidiëring van onderzoeken., 1981-1983; 143; 1 omslag
  - Archief van de Commissie Bezwaarschriften, 1.10
    - Stukken betreffende vergaderingen, bijeenkomsten en werkzaamheden van de Commissie Bezwaarschriften aangaande in eerste instantie afgewezen verzoeken om subsidie., 1982; 144; 1 omslag
  - Archief van de Commissie Beleidsopties, 1.11
    - Correspondentie en vergaderstukken., 1983; 145-147; 3 pakken
      - CBO 1 - 71., 145
      - CBO 72 - 113., 146
      - CBO 115 - 142., 147
  - Archief van de Commissie Draagvlakbepaling, 1.12
    - Correspondentie en vergaderstukken., 1983; 148-155; 8 pakken
      - CDB 1 - 40., 148
      - CDB 41 - 110., 149
      - CDB 111 - 153., 150
      - CDB 154 - 180., 151
      - CDB 181 - 190., 152
      - CDB 191 - 251., 153
      - CDB 216 - 240., 154
      - CDB 241 - 249., 155
  - Archief van de Redactiecommissie, 1.13
    - Verslagen en notulen., 1982; 156; 1 pak
    - Stukken betreffende totstandkoming van richtlijnen bij de opzet van het Tussenrapport., 1982; 157; 1 omslag
    - Stukken betreffende verwerking van reakties van B-participanten., 1982; 158; 1 pak
    - Formulieren en handleidingen voor invulling van de keuze-enquête., 1982; 159; 1 omslag
    - Ingekomen stukken., 1982-1983; 160; 1 omslag
    - Stukken betreffende totstandkoming van bijlage 4 van het Tussenrapport (verwerking bijdragen B-participanten)., 1983; 161; 1 pak
    - Stukken betreffende verwerking van totalen van verslagformulieren van de discussiebijeenkomsten per district., 1983; 162; 1 omslag
    - Stukken betreffende de totstandkoming van bijlage B2 van het Eindrapport van de Projectgroep 'Decentrale electriciteitsopwekking'., 1983; 163; 1 pak
    - Tabellenrapporten met resultaten van de verwerking van de Maatschappelijke Discussie-vragenformulieren door het bureau Inter/View B.V. in opdracht van de Stuurgroep., 1983; 164; 1 pak
    - Tabellenrapport met resultaten van de tweede meting in het opinieonderzoek dat in juni 1983 door de Nederlandse Stichting voor Statistiek in opdracht van de Stuurgroep is verricht., 165; 1 omslag
    - Tabellen met meetresultaten van de keuze-enqûete verricht door de Onderzoeksgroep voor beslissingsgedrag en sociometrie van de subfaculteit voor sociaalculturele wetenschappen van de Vrije Universiteit te Amsterdam in opdracht van de Stuurgroep., 1983; 166; 1 omslag
- Documentatie, 2
  - Sheets met de onderwerpen., 1982; 167; 1 pak
    Doelstelling energiebeleid
    Inspraak nationale ruimtelijke ordening
    Hoogtepunten uit het energiedebat
    Maatschappelijke Discussie onderwerp, doel en taak
    Maatschappelijke Discussie - voorwaarden vanuit inspraak
    In- en aanzet Maatschappelijke Discussie
    Taak Stuurgroep
    Opzet Maatschappelijke Discussie
  - Rapporten, verslagen en onderzoeken tot stand gekomen met subsidie van de Stuurgroep Maatschappelijke Discussie Energiebeleid., 1982-1983; 168; 1 pak
    'Aktiviteitenverslag WED-Infoproject', Werkgroep Energie Discussie, 1983.
    'Dikke Karel en de aarde', Stichting voor Milieu Edukatie en Werkgroep Energie Discussie, z.d.
    Eindverslag van de Werkgroep Joker, Zeeuwse Jeugdgroep, 1982
    'Warm lopen voor de toekomst, onze energieproblematiek nader bekeken', Stichting Energie Informatie, z.d.
    Rapport betreffende het onderzoek naar de regionale aspecten van de energievoorziening in Nederland, Bureau Krekel, van der Woerd, Wouterse 1982
    Verslag Symposium 'Kernenergie, wat weet jij ervan?', Gezamenlijke Studieverenigingen TH Twente, 1982
    Kamers en Energiebeleid, een verkenning naar de regionale dimensies van het energievraagstuk en de rol die de Kamers van Koophandel (zouden kunnen) spelen, Terp, 1982
    'Kernenergie en mensenrechten', rapport van het Nederlands Juristencomité voor de mensenrechten, Leiden 1983
    'Atoomafval in beweging, een overzicht van de problematiek van het radioaktief afval', Milieufederatie Groningen, 1982